臺灣臺南地方法院刑事判決　　　　　　　　　　　　　九十年度訴字第一三二號
　　公　訴　人　臺灣台南地方法院檢察署檢察官
　　被　　　告　乙○○
　　指定辯護人　本院公設辯護人　甲○○
右列被告因毒品危害防制條例案件，經檢察官提起公訴（九十年度偵字第一一四五五
號），本院判決如左：
    主  文
乙○○連續販賣第二級毒品，處有期徒刑柒年陸月。扣案之ＭＤＭＡ伍拾陸顆、潘他
挫新貳拾顆均沒收銷燬之；販賣毒品所得新台幣貳萬捌仟捌佰元沒收，如全部或一部
不能沒收時，以其財產抵償之；吸食工具肆支沒收。又意圖販賣而持有第三級毒品，
處有期徒刑年。扣案之Ｋ他命丸壹佰零伍顆沒收銷燬之。應執行有期徒刑玖年拾月
。扣案之ＭＤＭＡ伍拾陸顆、潘他挫新貳拾顆、Ｋ他命丸壹佰零伍顆均沒收銷燬之；
販賣毒品所得新台幣貳萬捌仟捌佰元沒收，如全部或一部不能沒收時，以其財產抵償
之；吸食工具肆支沒收。
    事  實
一、乙○○意圖營利，基於概括犯意，於民國九十年九月初某日起，以每顆新台幣（
    下同）三百元之價格，向外號『小邱』之不詳姓名男子，販入第二級毒品ＭＤＭ
    Ａ（即俗稱之搖頭丸）、潘他挫新、Ｋ他命丸後，連續多次在台南市區之ＰＵＢ
    店或ＫＴＶ店內，以每顆三百五十元或四百元不等之售價，出售予不詳姓名之顧
    客，出售約一個月，合計獲利數萬元，九十年十月二日晚上十一時十分許，經警
    在台南市○○路一六六號前，當場查獲乙○○持有ＭＤＭＡ五十六顆、潘他挫新
    二十顆、Ｋ他命丸一百零五顆、現金三萬八千八百元（其中二萬八千八百元為販
    毒所得）、吸食工具四支。
二、案經臺南市警察局第二分局報請臺灣臺南地方法院檢察署檢察官偵查起訴。
    理  由
一、訊據被告乙○○對於右揭持有ＭＤＭＡ（即俗稱之搖頭丸）、潘他挫新、Ｋ他命
    丸等毒品之事實固坦承不諱，惟矢口否認有販賣毒品之事實，並辯稱，「東西」
    是當天被抓的時候，我在ＰＵＢ向人買來的，我還沒賣就被抓了等語。惟查被告
    右揭連續販賣第二級毒品ＭＤＭＡ、潘他挫新及意圖販賣而持有Ｋ他命丸等情，
    迭據被告於警訊時及檢察官偵查中坦承不諱，並有扣案之上述毒品及販毒所得現
    金附卷可稽，又扣案之ＭＤＭＡ、潘他挫新、Ｋ他命丸均係毒品危害防制條例所
    列第二級及第三級毒品，業經本院送請法務部調查局檢驗屬實，有該局檢驗通知
    書在卷可稽，罪證已臻明確，被告所辯，顯係卸責之詞，不足採信，其連續販賣
    第二級毒品及意圖販賣而持有第三級毒品之犯行，堪以認定。
二、核被告乙○○所為，係犯毒品危害防制條例第四條第二項之販賣第二級毒品罪及
    第五條第三項之意圖販賣而持有第三級毒品罪。其持有第二級毒品之行為，已為
    販賣第二級毒品之行為所吸收，不另論罪。其先後所為數次販賣第二級毒品行為
    ，時間緊接，犯罪構成要件相同，顯係基於概括犯意反覆為之，為連續犯，依法
    以一罪論，除其本刑為無期徒刑依法不得加重外，餘加重其刑。其所犯毒品危害
    防制條例第四條第二項之販賣第二級毒品罪及第五條第三項之意圖販賣而持有第
    三級毒品罪間，犯意各別，犯罪構成要件不同，應予分論併罰。公訴人就被告所
    犯意圖販賣而持有第三級毒品罪部分，雖未援引適用之法條，惟於犯罪事實欄已
    有述及，仍屬本院審理範圍。爰審酌被告之品性及其犯罪動機、目的、手段暨販
    賣毒品，殘害他人身心健康至鉅，並嚴重危害社會秩序，及犯罪後之態度等一切
    情狀，量處如主文所示之刑，並定應執行刑，以資懲儆。扣案之ＭＤＭＡ伍拾陸
    顆（因檢驗用罄一顆）、潘他挫新貳拾顆、Ｋ他命丸壹佰零伍顆係毒品，依法宣
    告均沒收銷燬之；吸食工具四支，係供犯罪所用之物；二萬八千八百元係因犯罪
    所得之財物，均依法宣告沒收。
三、據上論斷，應依刑事訴訟法第二百九十九條第一項前段，毒品危害防制條例第四
    條第二項、第五條第三項、第十八條第一項前段、第十九條第一項，刑法第十一
    條前段、第五十六條、第五十一條第五款，判決如主文。
本案經檢察官吳文政到庭執行職務。
中    華    民    國      九十一      年      七      月      九        日
                            臺灣臺南地方法院刑事第二庭
                                    法  官   王立村
右正本證明與原本無異。
如不服本判決，應於判決送達後十日內向本院提出上訴狀( 應附繕本 )。
                                    書記官   楊尚穎
中    華    民    國      九十一      年      七      月      九        日
附錄論罪科刑法條：
毒品危害防制條例
第四條第二項：
  製造、運輸、販賣第二級毒品者，處無期徒刑或七年以上有期徒刑，得併科新台幣
  七百萬元以下罰金。
第五條第三項：
  意圖販賣而持有第三級毒品者，處三年以上十年以下有期徒刑，得併科新台幣三百
  萬元以下罰金。
